---
title: "R Notebook"
output: github_document
---
```{r include=FALSE}
knitr::opts_chunk$set(warning = FALSE, message = FALSE)
```

#Connecting MySQL
```{r}
library(RMySQL)
con <- dbConnect(MySQL(), 
                 dbname = "taiwan_stats", #資料庫的名字，裡面會有很多張table。在MySQL叫"schema"
                 host = "140.112.153.64", #MySQL所在主機的IP位置。
                 user = "rclass",
                 password = "rrrgogogo") #帳號密碼
```

```{r include=FALSE}
library(dplyr)
df <- read.csv("health_insurance.csv", sep = "\t")
county <- readRDS("county.rds")
village <- readRDS("village.rds")
town <- df %>% 
  group_by(`縣市別`, `鄉鎮市區`) %>% 
  slice(1) %>% 
  select(county = `縣市別`, town = `鄉鎮市區`)

dbWriteTable(con, value = county, name = "county", append = F, overwrite = T , row.names=F)
dbWriteTable(con, value = town, name = "town", append = F, overwrite = T , row.names=F)
dbWriteTable(con, value = village, name = "village", append = F, overwrite = T , row.names=F)
```
#Getting data from MySQL tables
##View all tables from schema
taiwan_stats這個schema裡有縣市(county)、鄉鎮市(town)、村里(village)三張表
```{r}
result <- dbSendQuery(con, "SHOW TABLES FROM taiwan_stats")
fetch(result, n=-1)
```
##Getting data from a table
```{r}
dbSendQuery(con, "SET NAMES gbk")#資料庫的預設編碼為gbk，不傳送這個query回來會是亂碼

result <- dbSendQuery(con, "SELECT * FROM town")#*表示全部欄位
result_df <- fetch(result, n=-1)#送出query後，要把結果從MySQL抓回來
head(result_df) 
```
#Updating tables
##Reading your data
以鄉鎮健保納保人數資料為範例
```{r}
health_insurance_population <- read.csv("health_insurance_population.csv", fileEncoding = "utf-8")
```
##Writing a temporary table
由於R的dataframe沒法直接插入到MySQL的table，因此必須先在MySQL先將你的data存成一個table，再將他與行政區的table合併。\
"temporary = T" 表示這個table是暫時性的，當你切斷連線後就會刪掉，避免浪費空間。\

```{r}
dbWriteTable(con, value = health_insurance_population, name = "health_insurance_population_temp", row.names=F, overwrite = T, temporary = T)
```
##Joining tables
###Adding a column of the variable
先在行政區的table使用ADD COLUMN增加一個欄位，後面要加入變項的資料類。("INT"表示整數）\
語法："ALTER TABLE ___  ADD COLUMN  ___  ___"空格依序填入要改變的table名稱、欄位名稱、資料類型。\

```{r}
dbSendQuery(con,
            "ALTER TABLE town ADD COLUMN health_insurance_population INT")
```
### Joing tables and update

UPDATE表示對table進行變更\
"UPDATE town as p1" \
-> 語法中用p1表示town，較為方便和簡潔\
\
"LEFT JOIN health_insurance_population_temp as p2 \
 ON p1.county = p2.county AND p1.town = p2.town" \
-> 語法中用p2表示health_insurance_population_temp、LEFT JOIN時兩個table的county, town欄位要一樣\
\
"SET p1.health_insurance_population = p2.health_insurance_population"\
-> UPDATE後p1的health_insurance_population欄位會等於p2的health_insurance_population欄位\
\
語法："UPDATE ____ as p1\
      LEFT JOIN ____ as p2 \
      ON p1.____ = p2.____    (有需要用更多欄位JOIN再以AND連接)\
      SET p1.___ = p2._____"\
```{r}
dbSendQuery(con,
            "UPDATE town as p1 
            LEFT JOIN health_insurance_population_temp as p2 
            ON p1.county = p2.county AND p1.town = p2.town
            SET p1.health_insurance_population = p2.health_insurance_population")
```
##Getting the updated table
可以看到新增的欄位啦
```{r}
result <- dbSendQuery(con, "SELECT * FROM town")
result_df <- fetch(result, n=-1)
head(result_df)
```

#Disconnet
操作完後將與MySQL的連結關掉
```{r}
dbDisconnect(con)
```

